Suelen Goularte Carvalho

OBJETIVO

ARQUITETO DE SOFTWARE — DESENVOLVEDOR DE SOFTWARE SÊNIOR

Informações Pessoais

Telefone: 11 99336-7069 E-mail: suelengcarvalho@gmail.com

Data de Nascimento: 26/02/1987 Estado Civil: Solteiro

Website: www.suelengc.com.br

Resumo

7 anos de experiência em análise e desenvolvimento de sistemas web nas plataformas .Net e Java. 1 ano de experiência na plataforma mobile Android. Forte conhecimento em arquitetura de software. 2 anos em docência na área de desenvolvimento de software.

Entusiasta de métodos ágeis com ênfase em Scrum, comunicativa, altamente empreendedora, com disposição para desafios e projetos inovadores.

FORMAÇÃO ACADÊMICA

2010-2012	Pós-Graduação em Gestão Estratégica de Projetos Instituto Tecnológico de Aeronáutica, ITA
2005-2008	Graduação em Análise e Desenvolvimento de Sistemas Faculdade de Tecnologia Diamantes, FATED
2003-2003	Técnico em Processamento de Dados Escola Profissional Nossa Senhora de Fátima, SENAI

FORMAÇÃO COMPLEMENTAR

2012	Gerenciamento ágil de projetos de Software com Scrum (20h) Caelum
2012	Otimizando o Fluxo de Trabalho (8h) Virada Ágil - Thought Works
2012	Google Maps Engine (20h) Google
2012	Google Maps API (20h) Google
2012	Google Android Hands On (8h) Tempo Real Eventos
2010	Academia Java (128h) Globalcode
2010	Álgebra Linear (120h) Universidade de São Paulo, USP
2009	Tópicos de Programação (60h) Universidade de São Paulo, USP
2008	Academia .Net (VB, ASP, C# e ADO) (144h) Ká Solutions
2004	Inglês (240h) Escola Profissional Nossa Senhora de Fátima, SENAI

ATUAÇÃO PROFISSIONAL

Empresa MapLink

Cargo Arquiteto de Software Período 08/2012 — Atual

Atividades Atuando na definição e otimização da arquitetura de softwares web de geomarke-

ting e API de Mapas para aplicações Android. Atuo também na implantação de

Agile para desenvolvimento das tarefas dos projetos e dia-a-dia.

Empresa Liberty Seguros — Emphasys Consultoria

Cargo Líder de Projetos Web Período 04/2011 - 07/2012

Atividades Atuando na liderança de projetos web que utilizam as tecnologias VB.Net,

ASP.Net (framework do 1.1 até o 4.0 e Visual Studio do 2003 ao 2010) e SharePoint 10. Minhas tarefas incluem análise e desenvolvimento, análise de viabilidade tecnológica, elaboração de cronograma, definições de padrões e arquitetura utilizadas no desenvolvimento, elaboração de diagramas de comunicação, classes,

dentre outros, gerenciamento de expectativas e mudanças.

Empresa Serasa Experian Cargo Analista de Sistemas Período 10/2010 - 04/2011

Atividades Implantação da gestão ágil na equipe de manutenção corretiva. Desenvolvimento

Java Web (utilizando Eclipse, Websphere e Harvest). Desenvolvimento VB.Net e C#.Net (framework 1.1 até 4.0 com Visual Studio do 2003 até 2010). Implementação de métricas para melhoria da qualidade de desenvolvimento de software.

Empresa Liberty Seguros — Stefanini Consultoria

Cargo Analista de Sistemas Sênior

Período 11/06 - 10/2010

Atividades Desenvolvimento e manutenção de sistemas e webservices em VB.Net, ASP.NET

e Javascript utilizando arquitetura de multiplas camadas e SOA. As principais atividades incluiram desenvolvimento Web, elaboração de planejamento e cronogramas, negociação de prazos, definições de diagramas junto a área de arquitetura, acompanhamento de homologações, suporte aos usuários e delegação de atividades

para outros analistas.

Empresa Intersaúde – Emphasys Consultoria

Cargo Analista Programador Pleno

Período 09/2006 - 11/2006

Atividades Participação em projetos de desenvolvimento utilizando Visual Basic e Delphi.

Empresa Signa Logística do E-Business

Cargo Programador Pleno Período 04/2006 - 09/2006

Atividades Desenvolvimento de sistemas utilizando multiplas tecnologias – ASP, VBScript,

Visual Basic, HTML, XML, CSS e JavaScript. Desenvolvimento e manutenção de

stored procedures, triggers em sistemas Oracle e Microsoft SQL Server.

ATUAÇÃO ACADÊMICA

Empresa Caelum Cargo Instrutor

Período 10/2012 – Atual

Atividades Treinamentos dos cursos FJ21-Java para Web e PM83-Gerenciamento ágil de pro-

jetos de Software com Scrum.

Empresa Universidade Bandeirantes, UNIBAN

Cargo Professor

Período 04/2009 - 08/2009

Atividades Professor da disciplina de graduação Desenvolvimento Web.

Empresa Faculdade de Tecnologia Diamantes, FATED

Cargo Professor

Período 06/2008 - 06/2009

Atividades Professor das disciplinas de graduação Desenvolvimento Web e Práticas de Ori-

entação a Objeto com Java.

Empresa Faculdade Paulista de Artes, FPA

Cargo Professor

Período 05/2007 - 07/2007

Atividades Professor da disciplina do curso extracurricular Desenvolvimento Web com PHP.

IDIOMAS

Inglês Avançado

Conhecimentos

Médotos Ágeis: Scrum, Lean, XP, TDD

Praticas: Design Patterns, Orientação a Objetos

Linguagens: Java, JSP, Servlet, JSTL, EL, C#.Net, ASP.Net, VB.Net, ASP, PHP,

C/C++

Tecnologias: HTML, CSS, XML, XSL, DTD, Javascript, Json, Ajax, Transact SQL

Mobile: Android, ActionBarSherlock, KSoap2, API Fragments

Frameworks:

.Net até 4.5, Spring, Hibernate, JQuery
Banco de Dados:

MySQL, Oracle e Microsoft SQL Server
Servidores:

Websphere, IIS, Tomcat e Apache

IDE's: Eclipse, MS Visual Studio

Versionador de código: Github/Bitbucket, Source Safe/TFS Aplicativos: Photoshop, Ilustrator, Dreamweaver

Publicações/Palestras

30/11/2012	Palestra - Esquartejando sua Activity com Fragments DevFest
06/09/2012	Palestra - Padrões Para Implantar Métodos Ágeis Agile Brazil
04/08/2012	Palestra - SOLID em 5 minutos QConSP
08/07/2012	Palestra - 7 Padrões para Implantar Métodos Ágeis The Developer's Conference
05/07/2012	Palestra - Deixando sua Interface Mais Bonita com Shapes The Developer's Conference
09/03/2012	Monografia - Padrões para Implantar Métodos Ágeis ITA
25/09/2011	Artigo - Padrões para Implantar Métodos Ágeis MiniPLoP Brasil